LETIZIA ROSAS

CONSULENTE AZIENDALE E BUSINESS COACH





+39 3343544633



info@letiziarosas.com



www.letiziarosas.com



<u>linkedin.com/letizia-rosas</u>



youtube.com Letizia Rosas



<u>Castos.com</u> Divergent Coaching

PROFILO PERSONALE

Sin dalla prima esperienza lavorativa nell'attività di famiglia e in quelle successive, che mi hanno vista impegnata in ruoli sempre a **contatto con il cliente** e con il **business**, i miei valori (rispetto e gentilezza in primis) mi hanno portata a prestare grande attenzione alle relazioni e a notare le **mancanze comunicative e comportamentali** presenti all'interno di organizzazioni e aziende.

Più volte nell'arco dei miei quasi **quindici anni** di lavoro, sia come dipendente sia come libera professionista, ho potuto prendere atto di come Empatia, Comunicazione, Organizzazione, Motivazione e Coerenza siano il punto di forza di attività, che vanno avanti nel tempo con successo.

- L'**Empatia** è ciò che consente di vedere l'altro trovando un punto di incontro per poter collaborare nonostante o in virtù della diversità.
- La **Comunicazione** (Efficace, Ipnotica, Persuasiva, Inclusiva) permette alle persone di sentirsi comprese e apprezzate e di esprimere quindi il proprio potenziale ai massimi livelli.
- L'**Organizzazione** è la base comune necessaria: affinché si possa remare tutti con lo stesso ritmo e nella stessa direzione, servono processi chiari.
- La **Motivazione** è la spinta che porta ad eccellere con il minimo sforzo percepito.
- La **Coerenza** è ciò che crea rapporti solidi e di fiducia, che nel tempo generano ricchezza culturale ed economica.

Attraverso le numerose certificazioni come **Coach** e la profonda conoscenza dei **sistemi motivazionali**, oggi affianco persone ed organizzazioni nell'ottimizzare **processi** e **comunicazione**, consentendo loro di raggiungere rapidamente gli **obiettivi** prefissati, appianare i **conflitti**, aumentare la **motivazione** e la **performance**, creare **rapporti stabili** e sviluppare e misurare **profitto** e **benessere**.

Grazie alla **curiosità** e alla capacità di **analisi**, mie caratteristiche peculiari, ho negli anni toccato con mano l'importanza del **Linguaggio** e della **Semantica**, così come della **Gestione Aziendale** e della **Formazione**, come strumenti per plasmare organizzazioni vincenti.

Ogni idea visionaria deve essere ricondotta alla realtà del mercato e trasformata in un progetto profittevole.

Vi invio questo sunto di competenze e carriera, in quanto, come professionista e come vostra cliente, mi piacerebbe aiutarvi ad aumentare ulteriormente il benessere aziendale e la comunicazione con i pazienti.

LETIZIA ROSAS

CONSULENTE AZIENDALE E BUSINESS COACH



ESPERIENZE LAVORATIVE

LIBERA PROFESSIONISTA

Marzo 2016 - Ad Oggi

Coaching, Formazione, Studio della Motivazione Intrinseca, Riorganizzazione di Processi per Organizzazioni e Persone.

- Affiancamento e Training nel Public Speaking per candidati alle elezioni comunali e regionali. (Eletti)

- Sviluppo Leadership, Revisione Organizzazione, Inserimento Elementi Differenzianti Settore Nautico.
 Formazione Commerciale Rete Vendita Settore Farmaceutico.
 Affiancamento di artigiana per trasformazione di attività homemade in Brand, con Atelier e punti vendita in Italia e all'estero. (Scelta da produzioni cinematografiche)

SEGRETARIA AMMINISTRATIVA

STUDIO MEDICO - SETTORE ALBERGHIERO - SOCIETA' DI COSTRUZIONI

Aprile 2012 - Maggio 2015

Gestione agenda e centralino. Accoglienza. Coordinamento lavoro dei vari reparti. Revisione contratti. Gestione contatti con clienti e fornitori. Redazione lettere commerciali. Contabilità ordinaria.

CO-RESPONSABILE DI PUNTO VENDITA

GIOIELLERIA ROSAS S.R.L.

Giugno 2008 - Marzo 2012

Vendita, acquisto e riordino merce. Assistenza clienti durante/post vendita. Contabilità ordinaria. Servizio di consulenza per l'acquisto di pietre preziose, nello specifico: diamanti. Gestione Aziendale. Gestione Fornitori e Magazzino.

LINGUE

- Inglese C1
- Spagnolo A2
- Francese B1 - Tedesco A2
- Russo B1

SKILLS

- Sviluppo Aziendale
- Formazione Commerciale
- Comunicazione
- Ipnosi
- Motivazione Intrinseca
- Passaggio Generazionale

ASSOCIAZIONI E CIRCUITI

- Rete al Femminile Torino
- Associazione Culturale Voci Libere Beinasco
- Aquatica Torino
- Palestre Village Torino

FORMAZIONE

2021 SUNY State University Of New York - Corso Strategic Career Self-Management, Online.

2019 Corso di Accreditamento come REISS MOTIVATION PROFILER® -RMP-italy, Aosta

2017 - Ad Oggi Corsi avanzati di Coaching, qualifica di Programmatore Neuro-Linguista Avanzato, qualifica di Ipnotista - Accademia dei Coach,

2017 Practitioner of NLP - Trainers R. Bandler/J. La Valle/K. La Valle/P. McKenna - NLP Life Academy, Londra (Frequenza del corso in lingua

2016 - 2018 Public Speaking Corsi Base e Avanzato - Vari Enti di Formazione

2015 - 2020 Vari corsi di SMM e sull'utilizzo di Youtube per il business, Online.

2015 - 2016 Corsi abilitanti alla professione di Coach, con specializzazione in PNL - NLP ITALY Coaching School, Roma

2009 Corso Diamond Grading - GIA Institute, Firenze

2008 Corso di Lingua Russa - Liden & Denz Language Centres, Mosca (Frequenza del corso in lingua originale)

1994 - 2013 Vari corsi di Lingua Inglese (Metodo Cambridge University ESOL) - The English Centre, Sassari e di Lingua Tedesca - The English School, Olbia

2008 Laurea Triennale in Mediazione Linguistica Lingue: Inglese - Russo -Università di Sassari

2004 Maturità Classica, - Liceo Classico "A. Gramsci", Olbia

ABILITAZIONI

- Patente di guida tipo B

HOBBY

- Canto
- Cucina
- Grafica
- Ricamo - Sport
- Autorizzo il trattamento dei miei dati personali ai sensi del Decreto Legislativo 30 giugno 2003, n. 196 e del GDPR (Regolamento UE 2016/679).

LETIZIA ROSAS

CONSULENTE AZIENDALE E BUSINESS COACH



PROGETTI

SPEAKER/ORGANIZZATRICE "L'ARTE DELLA RI-NASCITA. AFFRONTARE I MOMENTI DIFFICILI" 20/04/2020

ONLINE

Corso sulla gestione emotiva, strategica e mentale della Pandemia e dei momenti di crisi.

SPEAKER "CONOSCERE E CAPIRE INTERNET PER UN SUO UTILIZZO CONSAPEVOLE"

24/11/2016

UNITRE SEDE DI OLBIA Conferenza sulle Leggi della Manipolazione utilizzata come leva di Marketing nel Web.

SPEAKER/ORGANIZZATRICE "NEL SEGNO DEL LINGUAGGIO" 07/10/2016

BIBLIOTECA SIMPLICIANA DI OLBIA Conferenza sulla Comunicazione Efficace, patrocinata dal Comune di Olbia e dall'Assessorato alla Cultura.

RELATRICE/ ORGANIZZATRICE "FIGLI FELICI GRAZIE ALLA "MAGIA DEL LINGUAGGIO"

17/06/2016

CICLO DI INCONTRI IN FARMACIA - OLBIA Seminario sull'utilizzo della PNL per accrescere serenità ed autostima nei propri figli e in se stessi.

RELATRICE/ORGANIZZATRICE "9 MESI PER LA TUA RINASCITA"

30/04/2016

CENTRO YOGA - OLBIA Seminario multidisciplinare sul benessere della donna in gravidanza.